【裁判字號】    89,易,791
【裁判日期】    890811
【裁判案由】    傷害
【裁判全文】
台灣台中地方法院刑事判決                          八十九年度易字第七九一號
    公  訴  人  台灣台中地方法院檢察署檢察官
    被      告  乙○○
右列被告因傷害案件，經檢察官提起公訴（八十九年度偵字第二一六六號），本院判
決如左：
    主  文
乙○○傷害人之身體，累犯，處有期徒刑肆月，如易科罰金，以參佰元折算壹日。
    事  實
一、乙○○前曾於民國八十二年間因搶奪等案件，經本院先後於八十三年二月四日及
    同年三月三十一日分別以八十二年度訴字第四七二七號及八十二年度易字第二０
    四九號判處有期徒刑二年五月及三月確定，而於八十六年九月六日假釋期滿執行
    完畢。復猶不知悔改，於八十八年十二月十四日凌晨零時許，在臺中市○○區○
    ○路五三之七號，因喝酒而與甲○○發生口角後，竟基於普通傷害之犯意，徒手
    毆打甲○○之頭部，致甲○○因此受有右頭頂部擦傷瘀腫傷三乘二公分與二乘一
    公分、右眼眶瘀腫傷零點一乘零點二公分與一乘零點五公分，以及左眼眶瘀腫傷
    二乘零點一公分等之傷害。
二、案經甲○○訴由臺灣臺中地方法院檢察署檢察官偵查起訴。
    理  由
一、訊據被告乙○○固對於其確於上開時、地與甲○○發生爭執，進而出拳毆打甲○
    ○等情均供承不諱，惟其仍矢口否認告訴人甲○○上開傷害均係其傷害犯行所造
    成，辯稱：其僅毆打甲○○頭部一下云云。惟查：被告乙○○既自承因其當時有
    喝酒而有些迷糊，是雖有毆打甲○○，惟不知甲○○被毆打或傷害情形為何等語
    ，不僅足見被告乙○○當時確有傷害甲○○之故意，且復因喝酒而就其是否另有
    毆打甲○○頭部之其他部位已無法供承明確，亦即被告乙○○辯稱其僅毆打甲○
    ○一拳云云，已無足採。再查，被告乙○○確有上開犯行等情，有告訴人甲○○
    指述甚詳，核與證人劉憲瑞證述情節相符，復有臺灣省立臺中醫院及臺中榮民總
    醫院診斷證明書各一紙附卷可稽，而依上開診斷證明書所載，告訴人甲○○所受
    係右頭頂部擦傷瘀腫傷三乘二公分與二乘一公分、右眼眶瘀腫傷零點一乘零點二
    公分與一乘零點五公分，以及左眼眶瘀腫傷二乘零點一公分等之傷害，應確為被
    告乙○○毆打數拳所致，而非僅毆打一拳所能造成無誤，是被告上開所辯，顯係
    避重就輕，不足採信。本件事証明確，被告犯行堪以認定。
二、核被告乙○○所為，係犯刑法第二百七十七條第一項之傷害罪。被告乙○○前曾
    於八十二年間因搶奪等案件，經本院先後於八十三年二月四日及同年三月三十一
    日分別以八十二年度訴字第四七二七號及八十二年度易字第二０四九號判處有期
    徒刑二年五月及三月確定，而於八十六年九月六日假釋期滿執行完畢，有台灣台
    中地方法院檢察署刑案資料查註紀錄表及台灣高等法院被告全國前案紀錄表在卷
    可按，其於五年內再犯本件最重本刑為有期徒刑以上之罪，為累犯，應依刑法第
    四十七條之規定加重其刑。爰審酌被告犯罪之動機、目的、手段、告訴人甲○○
    受傷害程度非輕及被告犯罪後之態度等一切情狀，量處如主文所示之刑，並諭知
    易科罰金之折算標準。
據上論斷，應依刑事訴訟法第二百九十九條第一項前段，刑法第二百七十七條第一項
、第四十七條、第四十一條，罰金罰鍰提高標準條例第一條前段、第二條，判決如主
文。
中      華      民      國    八十九    年      八      月    十一      日
                              台灣台中地方法院刑事第六庭
                                  法  官  許  惠  瑜
右正本證明與原本無異。
如不服本判決，應於判決送達後十日內向本院提出上訴狀，上訴於臺灣高等法院臺中
分院( 須附繕本 )。
                                  書記官
中      華      民      國    八十九    年      八      月    十四    日
附錄條文：
刑法第二百七十七條第一項：傷害人之身體或健康者，處三年以下有期徒刑、拘役或
一千元以下罰金。


司法院資訊處製作；財團法人民間司法改革基金會備份。
